

31-10-1995 / Software Engineer / Delft / gerard@valphen.com / gerard.valphen.com

## OVER MIJ

Recent afgestudeerd voor de MSc Computer Science studie aan de TU Delft. Passie voor het bedenken van mooie softwareoplossingen, met een voorkeur voor backend ontwikkeling. Naast de studie al ruime ervaring opgedaan met onder andere C# .NET, Angular en Ionic Framework. Klaar voor een functie bij een bedrijf waar ik kan groeien en uitgedaagd wordt.

## SKILLS

C# .NET (Core)

**Entity Framework** 

Ionic Framework

Angular

**TypeScript** 

SQL

Umbraco CMS

# GERARD VAN ALPHEN

## WERKERVARING

AUG 2019 - HEDEN: DEVELOPER, SHIFTLY

Via de werkzaamheden met Briskey het aanbod gekregen te komen werken voor Shiftly. In deze functie heb ik de Shiftly app uitgebreid met nieuwe functionaliteiten en het Zelfstandigwerkendkok platform from scratch ontwikkeld, met een .NET Core backend, Angular frontend en Azure hosting/CI.

#### NOV 2017 - HEDEN: MEDE-EIGENAAR, BRISKEY

Naast mijn studie ben ik een bedrijfje begonnen met twee vrienden (een designer en een andere developer). Hierbij hebben we ons met name bezig gehouden met het ontwikkelen van het Shiftly platform in opdracht van een klant. Dit omvat het from scratch ontwikkelen en onderhouden van een WebAPI (.NET i.c.m. Entity Framework), app (lonic Framework), web portal (Angular), beheersysteem (Angular) en website (Umbraco CMS).

#### AUG 2015 - FEB 2018: DEVELOPER, TAMTAM (NU DEPT AGENCY)

Bij TamTam was ik naast mijn studie voor één dag in de week verantwoordelijk voor het fixen van bugs en toevoegen van features aan .NET websites gebouwd op het Umbraco CMS voor grote klanten zoals <u>Mojo</u>, <u>TNO</u> en <u>Denso</u>.

#### AUG 2014 - DECEMBER 2015: MEDE-EIGENAAR, WESOFT

Wesoft heb ik in 2014 samen met een vriend opgericht waarbij we simpele Wordpress websites ontwikkelden voor kleine bedrijven.

## OPLEIDING

FEB 2017 - MEI 2020: MSC COMPUTER SCIENCE, TU DELFT

Studie in de richting Software Technology, afgestudeerd 14 mei 2020.

SEP 2013 - FEB 2017: BSC TECHNISCHE INFORMATICA, TU DELFT

SEP 2007 - JUL 2013: VWO, CSG PRINS MAURITS

### HOBBY'S

Reizen, foto/videografie, karten, FPV drones, gamen/simracen